臺灣屏東地方法院刑事判決　　　　　　　 99年度易字第266號
公　訴　人　臺灣屏東地方法院檢察署檢察官
被　　　告　徐春華
輔　佐　人　徐文光即被告之胞.
上列被告因妨害名譽案件，經檢察官提起公訴（98年度偵字第31
85號），本院判決如下：
    主    文
徐春華犯公然侮辱罪，處拘役肆拾日，如易科罰金，以新臺幣壹
仟元折算壹日；又犯公然侮辱罪，處拘役肆拾日，如易科罰金，
以新臺幣壹仟元折算壹日。應執行拘役柒拾日，如易科罰金，以
新臺幣壹仟元折算壹日。
其餘被訴公然侮辱部分無罪。
    事    實
一、徐春華與邱昭光分別係住在屏東縣屏東市菸廠西巷5號及3號
    之鄰居，2 人因停車及遮雨棚、水管設置問題長年相處不睦
    ，於98年3 月12日晚間8 時許，邱昭光認徐春華噴灑農藥、
    殺蟲劑而報警處理，致徐春華心生不滿，於警員羅彥承處理
    完畢離去後，雙方因而發生爭執，詎徐春華竟基於公然侮辱
    之犯意，在邱昭光前開住處門口附近前之不特定人得以共聞
    共見之狀態下，對邱昭光口出「不要臉、他媽的、他媽的屄
    、王八蛋、壞東西」等語，足以貶損邱昭光之人格、名譽。
    另於98年3 月26日下午3 時30分至5 時間某時，警員羅彥承
    前往通知徐春華至歸來派出所製作邱昭光告訴徐春華公然侮
    辱之筆錄，徐春華拒絕前往，並於警員羅彥承離開後與邱昭
    光發生爭執，經徐春華通知徐文光到場，為警到場處理時，
    徐春華另基於公然侮辱之犯意，於98年3 月26日下午3 時30
    分至5 時間某時，在菸廠西巷馬路上之不特定人得以共聞共
    見之狀態下，對邱昭光口出「壞東西、老番顛」等語，足以
    貶損邱昭光之人格、名譽。
二、案經邱昭光訴由屏東縣政府警察局屏東分局報告臺灣屏東地
    方法院檢察署檢察官偵查起訴。
    理    由
壹、程序方面：
    按被告以外之人於審判外之言詞或書面陳述，除法律有規定
    者外，不得作為證據；又被告以外之人於審判外之陳述，雖
    不符刑事訴訟法第159條之1至第159條之4之規定，而經當事
    人於審判程序同意作為證據，法院審酌該言詞陳述或書面陳
    述作成時之情況，認為適當者，亦得為證據；另當事人、代
    理人或辯護人於法院調查證據時，知有第159條第1項不得為
    證據之情形，而未於言詞辯論終結前聲明異議者，視為有前
    項之同意，刑事訴訟法第159條第1項、第159條之5分別定有
    明文。本院下列所引其餘各項證據之證據能力，經本院當庭
    提示，檢察官、被告及輔佐人迄至言詞辯論終結前均未聲明
    異議（參見本院卷2 第16頁背面至17頁背面）。本院審酌上
    開證據資料製作時之情況，尚無違法不當及證明力明顯過低
    之瑕疵，亦認為以之作為證據應屬適當，是依刑事訴訟法第
    159 條之5 規定意旨，認均有證據能力，合先敘明。
貳、有罪部分：
一、訊據被告徐春華矢口否認有何妨害名譽犯行，辯稱：98 年3
    月12日晚間8 時，告訴人報警說伊噴灑農藥，惟當天警員羅
    彥承到伊住處查看後，並無告訴人所指情事，故警員就回去
    了，被告並沒有辱罵告訴人，另外98年3 月26日，伊下午在
    屏東中學上班，一直到下午5 時15分才下班返回住處，不可
    能於下午3 時30分與告訴人發生爭執，且就算伊該2 次有說
    前開話語，亦係自言自語及口頭禪，並沒有指明告訴人，況
    爭執時所說之話語，根本沒有公然侮辱之問題云云。然查：
(一)被告98年3月12日晚間8時許公然侮辱犯行部分：
 1、被告於98年3月12日晚間8時許，在前開邱昭光住處門口附近
    前之不特定人得以共聞共見之狀態下，對告訴人辱罵「不要
    臉、他媽的、他媽的屄、王八蛋、壞東西」等語之事實，已
    據告訴人於警詢、檢察事務官詢問時證稱及本院審理時具結
    證稱明確，其證稱：伊於98年3月12日晚間8時許，因為被告
    噴灑殺蟲劑製造空氣污染，遂報警處理，係一位羅警員來處
    理，之後警員離開後，被告即在住處外面庭院馬路間，對伊
    大聲咆哮、罵髒話、粗話等語（參見警卷第7至9頁，偵查卷
    第53、65頁、本院卷1 第162 頁背面），核與證人即住在菸
    廠西巷9 號之鄰居丁小玲於檢察事務官詢問時證稱及本院審
    理時具結證稱：98年3 月12日當天伊有聽到被告與告訴人2
    人在爭吵，因為係鄰居，故被告在庭院講話伊可以聽到，被
    告係用國、客語混合罵，有罵客語「苟膜嘿」，就是「他媽
    的」意思，也有罵「混蛋、壞東西」，這是用國語罵的等語
    （參見偵查卷第43頁，本院卷1 第165 頁）、證人即住在菸
    廠西巷6 號之鄰居邱美雲於檢察事務官詢問時證稱及本院審
    理時具結證稱：98年3 月12日有聽到被告與告訴人因為噴灑
    殺蟲劑的事情發生爭執，後來被告就出來外面大叫、大罵，
    以手指的告訴人住處大門，用國語罵告訴人「老番顛、王八
    蛋、混蛋、壞東西」，另外用客家話罵「苟膜嘿」等語（參
    見偵查卷第44頁，本院卷1 第167 頁）大致相符，且經本院
    當庭勘驗告訴人所提出之書寫「告訴人（公然侮辱罪）提供
    錄音光碟；邱昭光」之錄音光碟結果，錄音內容為「某女與
    某男以國語相互爭吵‧‧‧‧‧該女子有言及『不要臉』、
    『他媽的』、『他媽的屄啊』。」書寫「公然侮辱案98.3.1
    2 、3.11，原告邱昭光」之錄音內容為「該女子有言及『他
    媽的』、『他媽的屄啊』、『王八蛋、壞東西啊』。」有本
    院99年8 月27日勘驗筆錄1 份存卷可查（參見本院卷1 第86
    頁背面、第89頁），且前開女子之聲音係為被告之聲音，亦
    據被告自承在卷（參見本院卷1 第86頁背面、第89頁），是
    就上開證據綜合以觀，首開事實，應堪認定。
 2、證人即當日前往現場處理被告噴灑殺蟲劑之警員羅彥承雖於
    檢察事務官詢問時證稱：當天因有人報案說有殺蟲劑從被告
    住處飄出，伊去被告住處處理，但伊進去被告住處後未聞到
    異味，伊跟被告說係隔壁報案，被告就抱怨說沒什麼事情幹
    嘛報案，並進屋打電話與徐文光，伊跟徐文光通電話後就去
    跟告訴人說隔壁沒有異味，之後伊想說沒事就離開了，伊當
    天並沒有聽到被告有辱罵告訴人等語（參見偵查卷第81、82
    頁），雖可認定被告於證人羅彥承在場時未辱罵告訴人，然
    告訴人指訴被告辱罵之時間為警員離開之後，是自非可依證
    人羅彥承之前開證言即為被告有利之認定，甚且，依證人羅
    彥承前開證述之情，可知被告於證人羅彥承前往處理時即知
    係告訴人報案，並且顯露抱怨之色，則其後即出面與告訴人
    發生爭執並辱罵告訴人，核與前開證據相符，並與常情不相
    違背，益徵首開事實當非虛妄。另證人即被告女兒張雯萍於
    本院審理時雖具結證稱：當天晚上警員檢查完後，被告有打
    電話與徐文光，警員有告知徐文光說沒有發現異味，之後被
    告就送警員出門，關門回來繼續吃飯，吃完飯後被告就去洗
    碗，後來被告就先去睡覺云云（參見本院卷1 第216 頁背面
    、第217 頁），然被告於警詢時供承：伊於98年3 月12日沒
    有侮辱告訴人，係告訴人誣告伊有噴藥，才與告訴人發生爭
    執等語（參見警卷第4 、5 頁），是證人張雯萍與被告所供
    就被告是否有與告訴人發生爭執之情不符，其證詞已堪疑慮
    ，且本院審酌證人張雯萍與被告為母女之直系血親關係，其
    證詞恐有偏袒迴護被告之虞，尚非可採，自不得依此作為有
    利被告之認定。
(二)被告98年3 月26日下午3 時30 分至5時間某時公然侮辱犯行
    行部分：
 1、被告於98年3 月26日下午3 時30分至5 時間某時，在菸廠西
    巷馬路上之不特定人得以共聞共見之狀態下，對告訴人辱罵
    「壞東西、老番顛」等語之事實，業據告訴人於檢察事務官
    詢問時證稱及本院審理時具結證稱明確，其證稱：於98年3
    月26日3 時30分許，因為歸來派出所警員羅彥承請被告到派
    出所製作筆錄，被告就很不高興，並叫徐文光過來，後來因
    為徐文光拿棍棒敲打伊住處大門，伊有打電話報警，在警察
    處理之過程中，被告有罵伊「壞東西」、「王八蛋」及用客
    家話罵伊「苟膜嘿」等語（參見偵查卷第66頁、本院卷1 第
    163 頁），核與證人丁小玲於檢察事務官詢問時證稱及本院
    審理時具結證稱：98年3 月26日下午3 時多，伊在住處門前
    清理垃圾，後來徐文光開車過來，被告即從住處出來，之後
    被告帶徐文光至告訴人住處門外，並對於徐文光說就是這家
    對其提出告訴，徐文光就拿棍棒敲打告訴人家門，之後有6
    至8 位警員到現場處理，當時被告還在告訴人家中門口大罵
    「王八蛋」、「壞東西」等語（參見偵查卷第44頁，本院卷
    1 第165 頁背面）相符，且經本院當庭勘驗告訴人所提出書
    寫「98.3.26 警察現場處理錄音光碟原告邱昭光」之錄音光
    碟結果，錄音內容為「某女通知其兄長到場後與某男就噴藥
    之事互相爭吵‧‧‧‧‧該女子有言及『這隻郭瘼猴啊，老
    番顛』、『這隻郭瘼猴阿，壞東西』。」有本院99年8 月27
    日勘驗筆錄1 份存卷足證（參見本院卷1 第92頁），復參以
    被告於98年3 月26日分別於下午3 時41分、3 時46分及4 時
    15分以電話向警局報案，告訴人於當日下午3 時52分以電話
    向警局報案之情，有屏東縣政府警察局指揮中心受理110 報
    案紀錄單4 紙附卷可考（參見本院卷1 第257 至258 頁背面
    ），且當時警員楊文明於報案後，前往前開處所處理被告與
    告訴人之糾紛、爭執之情，復據證人楊文明證述明確（參見
    偵查卷第81頁，本院卷1 第168 頁背面），並有前開報案紀
    錄單現場處理員警欄記載「楊文明」在卷可證，顯見被告確
    於上開時間與告訴人發生爭執甚明。是就前開證據互核勾稽
    ，首開事實，堪以認定。
 2、被告於98年3 月26日有至國立屏東高級中學工作，且該日簽
    到簿記載之簽到時間為「7 時20分」、簽退時間為「17時」
    ，雖有國立屏東高級中學98年12月24日屏中總字第09800035
    66號證明函併所附之國立屏東高級中學「98年短期促進就業
    措施」98年3 月份出勤表1 份在卷可稽（參見偵查卷第99、
    100 頁），然證人即國立屏東高級中學庶務組書記邱權國於
    檢察事務官詢問時證稱及本院審理時具結證稱：被告係97年
    短期促進就業措施所僱用人員，當時係伊負責管理，被告早
    上均會向伊報到，由伊安排工作，被告工作時間係早上8 時
    至下午5 時，但因為伊還有庶務工作要忙，故沒有時間監督
    被告工作，簽到簿一般放在警衛室，被告想簽就簽，平時沒
    有人掌管簽到簿，伊有時2 星期看一次，有時發放1 個月之
    薪水後才看，如果被告提早離開，伊並不會知道等語（參見
    偵查卷第116 、117 頁，本院卷1 第217 頁背面至第218 頁
    背面），復參酌國立屏東高級中學99年1 月6 日屏中總字第
    0980003634號函內容略以「上班人員上班時間內不可提早離
    開，但依其性質如工作中私自提早離開工作崗位本校亦可能
    無法立即察覺。」等語（參見偵查卷第105 頁），可知被告
    在國立屏東高級中學之工作，並無人隨時嚴格監督，且簽到
    簿之簽到退亦非每天嚴格審查，自非可以前開簽到簿之記載
    據為被告當日簽到退之期間確實在國立屏東高級中學工作之
    認定。另證人即與被告同在國立屏東高級中學工作之黃婉玲
    於本院審理時雖具結證稱：被告於98年3 月26 日有準時於5
    時下班，沒有提前下班，因為伊均會與被告一同下班簽退，
    伊與被告雖有時會分配到不同區域工作，但均會一同下班簽
    退云云（參見本院卷1 第214 頁背面至第216 頁），然前開
    犯行發生之時間為98年3 月26日，與本院審理時間99年12月
    29日已相距一年半，證人黃婉玲於本院審理時卻直言被告當
    日準時下班，當屬可疑，且被告與證人黃婉玲同為前開97年
    短期促進就業措施所僱用人員，顯見被告與證人黃婉玲具同
    事關係，2 人關係密切且友好，則證人黃婉玲之證詞，恐有
    偏袒迴護被告之虞，證人黃婉玲前開證詞，尚非可採，自非
    可據為被告有利之認定。
(三)被告雖辯稱就算伊有說前開話語，亦沒有指明告訴人云云，
    然按對他人為公然侮辱，不以於言語中指名道姓為要，應綜
    合為該言詞時之一切情狀，如行為人當時之態度、語氣、聲
    調、音量、當時係與何人對話、雙方關係等均屬之。本案98
    年3月12日下午8時錄音光碟內容前後文內容略以「某男：你
    ，你才亂講話。某女：亂講話，不要臉，不要臉。某男：呵
    ，呵，你才不要臉呢。某女：警察都討厭你了，我昨天跟警
    察講說你跟他講不要雞蛋裡挑骨頭，（聽不清楚），他媽的
    屄啊，亂講話，老男人，沒事做一天到晚就在家裡亂講話。
    」、「某女：‧‧‧‧我說你跟他講，（三字聽不清楚，疑
    似人名）都叫我沒有噴，我看好了，我噴給你就沒事了，我
    說你跟他講說你雞蛋裡挑骨頭，王八蛋，壞東西啊，住了三
    年被你欺負夠夠啊，沒有這一回事說這一回事，不要臉，跟
    你要保持距離啊，不要跟你們講話啦，一講話就懷疑心那麼
    重啦。」自98年3 月26日下午3 時30分錄音光碟內容前後文
    內容略以「丙男：你們警員也是這樣，有沒有要跟人家講，
    有就說不要噴藥了，她沒有噴。某男：事實有噴。丙男：事
    實不是你講的，你講有噴‧‧‧‧。某男：你講話要誠實。
    某女：（客語）這隻郭瘼猴啊，老番顛。（某男表示要告某
    女公然侮辱、妨害名譽等罪）某女：你不要在這邊，（客語
    ）這隻郭瘼猴啊，非常的壞，很壞呢，壞東西。」則觀諸前
    開所有對話，被告均係與告訴人爭執噴灑農藥、殺蟲劑後言
    及「不要臉、他媽的、他媽的屄、王八蛋、壞東西」、「壞
    東西、老番顛」等語，顯係針對告訴人所為，被告辯稱沒有
    指明告訴人云云，委無足採。另被告辱罵告訴人之話語，住
    於附近之鄰居丁小玲及邱美雲均可聽及之情，業經證人丁小
    玲及邱美雲證述如前，可見被告辱罵之聲音非小，且衡以被
    告係與告訴人爭執中言及上開辱罵告訴人話語之狀態，顯見
    被告前開辱罵之話語係針對告訴人而為，被告空言辯稱係自
    言自語云云，無足採信。再者，按刑法上之公然侮辱罪，係
    指侮辱他人，且該侮辱行為係公然為之始可成立。所謂公然
    ，係指不特定多數人得以共見共聞之狀態，不以實際上果已
    共見共聞為必要，但必在事實上有不特定人或多數人得以共
    見或共聞之狀況。又此多數人係指人數眾多，而包括特定之
    多數人在內，司法院第145 號解釋意旨可供參照；再「侮辱
    」之行為，係指以使人難堪為目的而為輕蔑他人之言語、文
    字，足以貶抑個人在社會上所保持之人格、名譽之評價而言
    。本案被告辱罵告訴人之地點係在被告與告訴人所居巷道住
    處前，該處所一般不特定人均得前往，並酌以被告與告訴人
    發生爭執時，鄰居丁小玲及邱美雲均有聽聞一節，亦經證人
    丁小玲及邱美雲證述屬實，則被告前開辱罵告訴人之處自屬
    不特定人得以共見共聞之處所，自屬公然之狀態無訛。況「
    不要臉、他媽的、他媽的屄、王八蛋、壞東西」、「壞東西
    、老番顛」等詞，依社會通念及一般人之認知，屬不雅、輕
    蔑他人、使人難堪之詞，均足以貶抑他人人格、名譽之社會
    評價及尊嚴，顯屬侮辱之言語，被告在不特定多數人得共聞
    共見之場合，以上開語句辱罵告訴人，顯然已有輕蔑、貶抑
    告訴人之意，具有以上開言語侮辱告訴人之犯意，而該等言
    語在客觀上對於告訴人之人格評價有所減損並足使人感受侮
    辱，亦無庸置疑，被告雖辯稱前開話語係口頭禪，且爭執時
    所說之話語，根本沒有公然侮辱之問題云云，然若如被告所
    辯，則刑法公然侮辱罪豈非在多數場合均遭架空而無適用之
    虞地，是被告所辯要屬無稽，非可採信。
(四)綜上所述，被告前開所辯，顯係事後卸責之詞，不足採信。
    本案事證明確，被告前揭公然侮辱犯行，應堪認定，應予依
    法論科。
二、核被告徐春華上揭所為，均係犯刑法第309 條第1 項之公然
    侮辱罪。至公訴意旨雖認被告於98年3 月12日辱罵告訴人之
    詞尚有「老番顛、混蛋」、98年3 月26日辱罵告訴人之詞尚
    有「王八蛋」等語，然經本院當庭勘驗告訴人所提出之錄音
    光碟，被告並未言及前開話語，是此部分尚無從認定，公訴
    意旨所指被告該部分犯行尚有未洽，應予敘明更正。被告前
    開2 次犯行，犯意各別，行為互殊，應予分論併罰。爰審酌
    被告前無犯罪前科，有臺灣高等法院被告前案紀錄表1 份在
    卷可稽，素行尚佳，惟被告不知以和為貴，僅因細故與告訴
    人發生口角，進而以上開言詞辱罵告訴人，使告訴人精神上
    受傷害之犯罪動機、目的、手段、犯罪時之客觀情狀、犯罪
    情節非屬輕微，及被告否認犯行之犯罪後態度等一切情狀，
    分別量處如主文所示之刑，且均諭知易科罰金之折算標準，
    並依法定其應執行之刑，以資儆懲。
、無罪部分：
一、公訴意旨略以：被告徐春華基於公然侮辱之犯意，於98年3
    月17日晚間10時3 分許，在告訴人邱昭光屏東縣屏東市菸廠
    西巷3 號住處門口附近，手指告訴人家門，對告訴人公然辱
    罵：「姓邱的你沒有資格當老師、老番顛、王八蛋、你不是
    人」等粗鄙言詞，因認被告此部分所為，涉犯刑法第309 條
    第1項公然侮辱罪云云。
二、按犯罪事實應依證據認定之，無證據不得認定犯罪事實、不
    能證明被告犯罪者，應諭知無罪之判決，刑事訴訟法第154
    條第2 項、第301 條第1 項分別定有明文。申言之，犯罪事
    實之認定應憑證據，如未能發現相當證據，或證據不足以證
    明，自不能以推測或擬制之方法，作為裁判基礎，最高法院
    40年台上字第86號判例意旨參照；且認定犯罪事實所憑之證
    據，雖不以直接證據為限，間接證據亦包括在內，然而無論
    直接證據或間接證據，其為訴訟上之證明，須於通常一般之
    人均不致有所懷疑，而得確信其為真實之程度者，始得據為
    有罪之認定，倘其證明尚未達到此一程度，而有合理之懷疑
    存在而無從使事實審法院得有罪之確信時，即應由法院為諭
    知被告無罪之判決，最高法院76年台上字第4986號判例意旨
    可資參照。再者，檢察官對於起訴之犯罪事實，仍應負提出
    證據及說服之實質舉證責任。倘其所提出之證據，不足為被
    告有罪之積極證明，或其指出證明之方法，無從說服法院以
    形成被告有罪之心證，基於無罪推定之原則，自應為被告無
    罪判決之諭知，最高法院92年台上字第128 號判例意旨可供
    參照。又告訴人之告訴，係以使被告受刑事訴追為目的，是
    其陳述是否與事實相符，仍應調查其他證據以資審認，最高
    法院著有52年台上字第1300號判例意旨可參。
三、公訴意旨認被告涉有前揭犯行，無非以：證人即告訴人邱昭
    光、證人邱美雲之證述等證據資料為其主要論據。訊據被告
    徐春華堅決否認有何公訴人所指之犯行，被告辯稱：98年3
    月17日當天伊至母親徐林杞妹住處照顧母親，一直至當天晚
    間11時才回家，不可能在當日晚間對告訴人為公然侮辱等語
    。經查：
(一)證人即被告母親徐林杞妹於本院審理時具結證稱：因為伊骨
    質疏鬆很嚴重，故被告自98年3 月16、17日開始前往伊住處
    照顧，被告均係下班回家後即會前往伊住處照顧等語（參見
    本院卷1 第213 頁背面、第214 頁），且證人徐林杞妹確實
    於98年3 月23日及98年3 月31日因「老年期骨質疏鬆症」前
    往國新醫院就診，有國新醫院100 年1 月14日國新醫字第10
    0005號函並所附之國新醫院病歷附卷可稽（參見本院卷2第1
    至3 頁），可見證人徐林杞妹前開證詞非無憑據，尚堪採信
    。
(二)證人邱美雲於檢察事務官詢問時雖證稱：98年3 月17日伊在
    家，當時邱昭光已經對被告提出告訴，警員要來問被告，被
    告就跑出來罵，被告用手指著邱昭光的門，罵告訴人「你沒
    有資格當老師、老番顛、王八蛋、你不是人」等語（參見偵
    查卷第44、45頁），然被告係於98年3 月26日因警員羅彥承
    請被告前往歸來派出所製作警詢筆錄而與告訴人邱昭光發生
    爭執之情事，業據告訴人於本院審理時具結證述明確（參見
    本院卷1 第163 頁），並有員警工作紀錄簿中98年3 月26日
    記載「於15時30分在菸廠西巷3 號徐春華住宅前路段，警方
    口頭通知被告公然侮辱罪，前來本所說明案情，被告拒絕前
    來並情緒不穩。」等語可參（參見本院卷1 第260 頁背面）
    ，是證人邱美雲前開證詞已非無瑕疵可指，且證人邱美雲於
    本院審理時復具結證稱：98年3 月17日伊有聽到被告站在路
    上指著告訴人家門罵告訴人「王八蛋，你沒有資格當老師」
    ，當天有看到警察前往處理等語（參見本院卷1 第167 頁）
    ，惟被告住處所轄歸來派出所當天並無前往被告住處處理糾
    紛之情，有屏東縣政府警察局屏東分局100 年1 月11日屏警
    分偵字第1000000509號函併所附之報案紀錄、勤務表及工作
    紀錄附卷可證（參見本院卷1 第295 至309 頁），顯見證人
    邱美雲所證之情，容有時間上認知上之錯誤，非可採信。
(三) 至本院當庭勘驗告訴人所提出書寫「公然侮辱98.3.17 」
     之錄音光碟結果，錄音內容雖有「某女子：你有資格作老
     師嗎？是人嗎？不上道、老番癲。」等語，有本院99 年8
     月27日勘驗筆錄1 份附卷可查（參見本院卷1 第89頁背面
     ），然此僅可證明被告曾對告訴人辱罵前開話語，惟被告
     是否係在98年3 月17日所為，尚堪疑慮，已如前述，自非
     可依此遽為被告不利之認定。
(四)本案檢察官認被告涉犯此部分公然侮辱犯行，無非係以證人
    邱美雲之供述作為告訴人所指訴犯罪事實之補強證據，然查
    ，證人邱美雲對於案發當時情形之供述有上開明顯與事實歧
    異之處，已如上述，渠之供述即屬可疑，而不可遽信；又雖
    經本院依職權勘驗告訴人提出之錄音光碟，仍無法依此確信
    被告有為公訴意旨所指此部分之公然侮辱犯行。則依首揭最
    高法院判例意旨，前開證據均無從作為證明告訴人所指訴犯
    罪事實之補強證據，至為灼然。
四、綜上所述，本案公訴人提出之證據補強告訴人指訴之證人邱
    美雲於偵查及本院審理時供述，既與事實存有明顯歧異，誠
    屬有疑，自不足為被告有公訴意旨所指公然侮辱犯行之積極
    證明，此外，本院復查無任何積極證據足資證明被告確有何
    公訴人所述犯行，被告之犯罪猶屬不能證明，揆諸上揭說明
    ，自應為被告無罪之諭知。
據上論斷，依刑事訴訟法第299條第1項前段、第301條第1項，刑
法第309條第1項、第41條第1項、第51條第6款，刑法施行法第1
條之1，判決如主文。
本案經檢察官陳立興到庭執行職務。
中    華    民    國   100    年    3     月    30    日
                  刑事第五庭  審判長法  官  林家聖
                                    法  官  黃柏霖
                                    法  官  謝濰仲
以上正本證明與原本無異。
如不服本判決應於收受判決後10日內向本院提出上訴書狀，並應
敘述具體理由；其未敘述上訴理由者，應於上訴期間屆滿後20日
內向本院補提理由書（均須按他造當事人之人數附繕本）「切勿
逕送上級法院」。
中    華    民    國   100    年    3     月    30    日
                                    書記官  黃美玲
附錄本案論罪科刑法條全文：
中華民國刑法第309條第1項
公然侮辱人者，處拘役或3 百元以下罰金。